臺灣臺南地方法院民事判決　　　　　　 100年度重訴字第17號
原　　　告　劉佳惠
訴訟代理人　李孟仁律師
　　　　　　林怡靖律師
被　　　告　莊芷涵
　　　　　　呂國源
上列當事人間請求侵權行為損害賠償事件，經本院於民國100年5
月12日言詞辯論終結，判決如下：
    主  文
被告呂國源應給付原告新台幣1,000,000元，及自民國100年5月1
3日起至清償日止，按週年利率百分之5計算之利息。
被告莊芷涵應給付原告新台幣800,000元，及自民國100年5月13
日起至清償日止，按週年利率百分之5計算之利息。
訴訟費用零元由被告連帶負擔。
本判決得假執行。
    事實及理由
一、原告方面：
（一）聲明：求為判決：如主文所示，並陳明願供擔保請准宣告
      假執行。
（二）陳述：緣被告二人通姦行為，並產下一呂昀哲，又私自申
      報為被告呂國源認領於戶籍登記，經原告至戶政機關申請
      謄本始發現罪行而提出告訴，業經臺灣臺南地方法院檢察
      署以99年度營偵字第1073號偵查後起訴，並經鈞院以99年
      度簡字第2149號判決被告莊芷涵觸犯刑法相姦罪確定。原
      告原依法請求被告二人應依共同侵權行為損害賠償責任連
      帶賠償原告新台幣（下同）600萬元，惟經審思後，考量
      被告二人之經濟狀況，決定減縮訴之聲明，並依被告二人
      之犯行及犯意，因此對原告所造成精神上損害之程度，分
      別請求被告呂國源應給付原告100萬元，被告莊芷涵應給
      付原告80萬元。本件被告莊芷涵雖屢以「知悉被告呂國源
      為有配偶之人即不再與其發生性行為」為由，推卸其妨害
      原告家庭、侵害原告合法配偶權之責任，臨訟置辯係為人
      之常情，被告莊芷涵既已在鈞院99年度簡字第2149號刑事
      案件審理時認罪，且同案被告呂國源於鈞院刑事庭審理時
      亦明確證稱:「像男女朋友交往時，我說我有結婚，她（
      指莊芷涵）表示說沒有關係，不會妨害我的冢庭，我們還
      是繼續有性行為。」（99年度簡字第2149號99年10月5日
      下午之訊問筆錄第2至3頁）由此除可證明被告莊芷涵係在
      明知被告呂國源為已婚身分之情況下，仍與其持續交往並
      發生性行為，且更可證明被告莊芷涵於本件事發後，全無
      悔意，至今對破壞原告家庭、造成原告精青神上痛苦一事
      全無歉疚，實具有相當程度之惡意等語。
（三）證據：提出臺灣臺南地方法院檢察署99年度營偵字第1073
      號聲請簡易判決處刑書一份為憑。
二、被告方面：被告二人對原告主張之事實均不爭執，且對原告
    減縮後之請求均當庭逕為認諾。
三、本院依職權調取臺灣臺南地方法院檢察署99年度營偵字第10
    73號妨害家庭偵查卷宗、本院99年度易字第1269號、99年度
    簡字第2149號妨害家庭刑事卷宗全部。
四、按「當事人於言詞辯論時為訴訟標的之捨棄或認諾者，應本
    於其捨棄或認諾為該當事人敗訴之判決。」民事訴訟法第38
    4條定有明文。本件被告二人對原告所主張二人妨害家庭之
    行為均不爭執，且對原告減縮後如主文第一、二項之請求及
    其數額均當庭為認諾，揆諸首揭規定，自應對被告二人為敗
    訴之判決。並依民事訴訟法第389條第1項第1款之規定，依
    職權宣告假執行。
五、關於訴訟費用之負擔部分，本件係原告在刑事程序中提起附
    帶民事訴訟，請求被告二人負侵權行為損害賠償，免徵第一
    審裁判費，除此外並無其他訴訟費用之支出，惟被告二人既
    因共同侵權行為應負賠償責任，其受敗訴之判決，應一併諭
    知訴訟費用由被告二人連帶負擔。
六、結論：原告之訴為有理由，並依民事訴訟法第384條、第85
    條第2項，第389條第1項第1款，判決如主文。
中    華    民    國   100    年    5     月    13    日
                  民事第二庭    法  官  王國忠
以上正本係照原本作成。
如對本判決上訴，須於判決送達後20日內向本院提出上訴狀（須
附繕本）。如委任律師提起上訴者，應一併繳納上訴審裁判費。
中    華    民    國   100    年    5     月    13    日
                                書記官  黃敏純